【裁判字號】    91,易,1357
【裁判日期】    920306
【裁判案由】    竊盜
【裁判全文】
臺灣臺南地方法院刑事判決
    公  訴  人  臺灣臺南地方法院檢察署檢察官
    被      告  甲○○
右列被告因竊盜案件，經檢察官聲請簡易處刑（九十一年度偵字第四六一四號）及併
案審理（九十一年度偵字第一○五四九號），本院認不宜以簡易判決處刑，改以通常
程序審理，判決如左：
    主  文
甲○○共同連續竊盜，累犯，處有期徒刑壹年陸月，應於刑之執行前，令入勞動場所
強制工作參年。
扣案機車鑰匙參支均沒收。
    事  實
一、甲○○前有多次竊盜前科，為有犯罪習慣之人，其曾於民國八十七年間因竊盜罪
    ，分別經臺灣臺東地方法院及臺灣花蓮地方法院判處有期徒刑一年、三月確定，
    各於八十八年六月十七日、八十八年八月十日執行完畢；復於八十八間因竊盜罪
    ，經本院判處有期徒一年二月確定，於八十九年十一月七日執行完畢；再於九十
    年間因竊盜罪，經本院判處有期徒刑一年二月確定，於九十一年四月三日執行完
    畢。其仍不思悔改，復基於意圖為自己不法所有之概括犯意，於九十一年四月二
    十三日凌晨二時許，在臺南縣永康市○○○路九○二巷六十六弄七號前，見丙○
    ○所有車號ＮＶＪ～一一○號機車未上鎖，竟以其自備之鑰匙啟動引擎，予以竊
    取，得手後作為交通工具使用。嗣於同年月二十六日十五時三十分，甲○○駕駛
    該車搭載不知情之陳坤昇騎經臺南縣永康市○○街五十五號前為警查獲，並扣得
    作案所用之機車鑰匙一支。甲○○復承上揭竊盜犯意，而與黃朝皇（所涉竊盜罪
    嫌另案審理）為犯意之聯絡，於九十一年九月十三日凌晨四時許，共同在臺南縣
    新化鎮羊林樹那菝四八六之一號前，以自備鑰匙竊取陳珮琪所有停置該處車號Ｚ
    ＣＧ～三一一號機車一輛及該機車置物箱內乙○○所有灰色皮包一只（內有新臺
    幣《下同》五百元及其身分證、駕照、健保卡、萬通商業銀行信用卡、郵局金融
    卡各一張），得手後作為二人交通工具。嗣甲○○與黃朝皇共騎機車行跡可疑，
    為警於九十一年十月六日凌晨五時五十分許，在臺南縣永康市○○街一二三號前
    攔撿逃逸而追捕查獲，並扣得竊取上開機車所用之鑰匙二支。
二、案經臺南縣警察局永康分局報請臺灣臺南地方法院檢察署檢察官偵查結果聲請簡
    易判決處刑及併案審理。
    理  由
一、訊據被告甲○○對於右揭時間、地點竊取上開車輛及財物之事實供承不諱，核與
    告訴人丙○○、陳珮琪、乙○○分別於警訊指述失竊之情節大致相符，亦與共犯
    黃朝皇於警詢及檢察官偵查中供述與被告甲○○共同竊取告訴人陳珮琪所有車號
    ＺＣＧ～三一一號機車一輛及告訴人乙○○置於該機車置物箱內之灰色皮包及其
    內財物乙節吻合，復有其作案所用之機車鑰匙三支扣案，及贓物暫行發還認領保
    管單、「車輛竊盜、車牌失竊資料個別查詢報表─查詢車輛認可資料」各二紙在
    卷可資佐證，足徵被告之自白與事實相符，本件事證明確，其竊盜犯行，堪以認
    定。
二、核被告意圖為自己不法之所有，而竊取他人之財物，所為係犯刑法第三百二十條
    第一項之竊盜罪。被告與已滿十八歲之共犯黃朝皇（七十三年七月六日生）間，
    有犯意聯絡，行為分擔，應論以共同正犯。其二次竊盜犯行，時間緊接，犯罪構
    成要件相同，顯係基於概括犯意反覆為之，為連續犯，應依刑法第五十六條規定
    ，以一罪論，並加重其刑。查被告曾於民國八十七年間因竊盜罪，分別經臺灣臺
    東地方法院及臺灣花蓮地方法院判處有期徒刑一年、三月確定，各於八十八年六
    月十七日、八十八年八月十日執行完畢；復於八十八間因竊盜罪，經本院判處有
    期徒一年二月確定，於八十九年十一月七日執行完畢；再於九十年間因竊盜罪，
    經本院判處有期徒刑一年二月確定，於九十一年四月三日執行完畢，有臺灣高等
    法院被告全國前案紀錄表一份在卷可按，其於五年以內再犯本件有期徒刑以上之
    罪，為累犯，依刑法第四十七條規定，遞予加重其刑。爰審酌被告有多次竊盜前
    科，不知悔悟改過及圖謀正取，為私利多次竊取他人財物，及其犯罪之動機、目
    的、手段、所生危害、犯罪後坦承犯行等一切情狀，量處如主文所示之刑，以資
    懲儆。扣案之機車鑰匙三支為被告所有供犯罪所用之物，業據其陳明在卷，爰依
    刑法第三十八條第一項第二款宣告沒收之。另被告前有多次竊盜犯行，有前揭被
    告刑案紀錄表在卷可考，其於本案又連續竊盜犯行，足認被告係有犯罪習慣之人
    ，爰依竊盜犯贓物犯保安處分條例第三條第一項第一款，諭知於刑之執行前，令
    入勞動場所強制工作三年。
三、另檢察官移送被告與共犯黃朝皇共同於上揭時間、地點，竊取告訴人陳珮琪所有
    車號ＺＣＧ～三一一號機車一輛及告訴人乙○○置於該機車置物箱內之灰色皮包
    及其內財物併辦部分（九十一年度偵字第一○五四九號）之竊盜犯行，雖未為公
    訴人所論列，惟此部分與公訴人起訴部分有連續犯裁判上一罪之關係，依審判不
    可分之原則，自為起訴效力所及，本院應併予審究，附此敘明。
據上論斷，應依刑事訴訟法第二百九十九條第一項前段，竊盜犯贓物犯保安處分條例
第三條第一項第一款，刑法第二十八條、五十六條、第三百二十條第一項、第四十七
條、第三十八條第一項第二款，罰金罰鍰提高標準條例第一條前段，判決如主文。
中      華      民      國      九十二    年      三      月    六      日
                              臺灣臺南地方法院刑事第七庭
                                  法  官  謝瑞龍
右正本證明與原本無異。
如不服本判決應於送達後十日內向本院提出上訴狀（應附繕本）。
                                  書記官  吳湘婷
中      華      民      國      九十二    年      三      月      七    日
附錄本案論罪科刑法條全文：
刑法第三百二十條第一項：意圖為自己或第三人不法之所有，而竊取他人之動產者，
                        為竊盜罪，處五年以下有期徒刑、拘役或五百元以下罰金
                        。


司法院資訊處製作；財團法人民間司法改革基金會備份。
